【裁判字號】    92,訴,132
【裁判日期】    920409
【裁判案由】    毒品危害防制條例
【裁判全文】
臺灣士林地方法院刑事判決                          九十二年度訴字第一三二號
    公  訴  人  臺灣士林地方法院檢察署檢察官
    被      告  甲○○
右列被告因違反毒品危害防制條例案件，經檢察官提起公訴（九十二年度毒偵字第一
一一號），本院判決如左：
    主  文
甲○○連續施用第一級毒品，累犯，處有期徒刑壹年，扣案之注射針筒壹支沒收；又
連續施用第二級毒品，累犯，處有期徒刑柒月，扣案之吸管貳支沒收；應執行有期徒
刑壹年伍月，扣案之注射針筒壹支、吸管貳支均沒收。
    事  實
一、甲○○前因違反麻醉藥品管理條例案件，經臺灣士林地方法院以八十四年易字第
    七六九號判決判處有期徒刑六月確定，並於民國八十八年二月九日縮刑期滿執行
    完畢。又因施用毒品案件，經送觀察、勒戒後，認無繼續施用毒品之傾向，經臺
    灣士林地方法院檢察署檢察官於八十九年九月九日以八十九年度毒偵字第四二三
    號不起訴處分確定；復因二犯施用毒品案件，經裁定送觀察、勒戒後，認有繼續
    施用毒品之傾向，由檢察官以九十年度毒偵緝字第一八三號提起公訴，並經本院
    於九十一年二月十八日以九十年度訴字第五六０號判決判處有期徒刑一年確定。
    詎甲○○仍不能悛悔，復基於施用一級毒品海洛因之概括犯意，自九十一年八月
    下旬某日起至同年十二月七日止，在臺北縣淡水鎮○○路五十一巷一弄二號住處
    ，連續施用第一級毒品海洛因；另基於施用第二級毒品安非他命之概括犯意，自
    九十一年八月下旬某日起至同年十二月七日止，在同上址，連續施用第二級毒品
    安非他命，為警經聲請於同年十二月九日晚間十一時三十分許，在上址搜索查獲
    ，當場扣得均屬其所有，施打海洛因用之針筒一支、及分裝安非他命以吸食用之
    吸管二支。
二、案經臺北縣政府警察局淡水分局移送台灣士林地方法院檢察署檢察官偵查起訴。
    理  由
一、右揭事實業據被告甲○○坦承不諱，復有注射針筒一支、吸管二支扣案可佐，被
    告於經查獲時所採集之尿液，經送鑑定，呈安非他命及嗎啡陽性反應，有臺灣檢
    驗科技股份有限公司九十一年十二月二十四日濫用藥物尿液檢驗報告一份附卷可
    稽，被告前因施用毒品案件，經本院裁定，送勒戒處所觀察、勒戒後，認無繼續
    施用毒品傾向，經臺灣士林地方法院檢察署檢察官於八十九年九月九日以八十九
    年度毒偵字第四二三號不起訴處分確定。復因二犯施用第一、二級毒品案件，經
    本院裁定，送勒戒處所觀察、勒戒後，認有繼續施用傾向，經本院於九十一年二
    月十八日以九十年度訴字第五六０號判決判處有期徒刑一年確定，有臺灣士林地
    方法院檢察署檢察官八十九年度毒偵字第四二三號不起訴處分書、九十年毒偵緝
    字第一八三號起訴書、同署刑案資料查註紀錄表各一份在卷足參。被告三犯毒品
    危害防治條例第十條第一項、第二項之施用第一級、第二級毒品罪，事證明確，
    被告犯行洵堪認定，應依法論科。
二、核被告所為，係犯違反毒品危害防制條例第十條第一項施用第一級毒品罪、同條
    第二項施用第二級毒品罪。被告因施用第一級毒品海洛因及第二級毒品安非他命
    而分別持有第一級毒品海洛因及第二級毒品安非他命，其持有之低度行為均為施
    用之高度行為所吸收，不另論罪。其先後多次施用第一級、第二級毒品犯行，時
    間密接，各係觸犯構成要件相同之罪，顯各係基於概括犯意為之，均為連續犯，
    應依刑法第五十六條之規定，以一罪論，並加重其刑。被告所犯上開二罪間，犯
    意各別，行為互殊，應予分論併罰。又被告前有事實欄所列前案經判處有期徒刑
    及執行完畢情形，此有臺灣高等法院被告全國刑案紀錄表一份在卷可按，其前受
    有期徒刑執行完畢，於五年以內再犯本件最重本刑為有期徒刑以上之罪，為累犯
    ，二項犯行各應依刑法第四十七條之規定遞加重其刑。公訴人僅起訴被告自九十
    一年八月下旬某日起至同年十二月一日止，連續施用第一級毒品海洛因，及於同
    年十二月十日凌晨一時二十分許採尿往前回溯九十六小時內之某時，施用第二級
    毒品安非他命部分，本院事實欄所認定被告施用海洛因及安非他命之時間，均超
    過該起訴書所載，其未經起訴部分因與起訴部分，有連續犯裁判上一罪之關係，
    為起訴效力所及，本院自應依職權併予審理。爰審酌被告自八十二年間起，即有
    違反肅清煙毒條例經判刑三年二月之紀錄，及其生活狀況、品行、施用毒品情形
    、犯罪之動機、目的、手段、所生危害，及前經觀察、勒戒、強制戒治及判刑後
    仍不能悔悟，再度涉犯本條例之罪，顯見其無戒毒之毅力，惟犯罪後坦承犯行，
    尚知悔悟等一切情狀，分別量處如主文所示之刑，並定其應執行之刑。至扣案之
    注射針筒一支及吸管二支，均為被告所有，前者為施用海洛因之工具，後者供分
    裝安非他命以吸用，業經被告供明在卷可按，爰依刑法第三十八條第一項第二款
    併均予宣告沒收。
據上論斷，應依刑事訴訟法第二百九十九條第一項前段，毒品危害防制條例第十條第
一項、第二項，刑法第十一條前段、第五十六條、第四十七條、第五十一條第五款、
第三十八條第一項第二款，判決如主文。
本案經檢察官楊秀枝到庭執行職務
中      華      民      國      九十二      年      四      月    九    日
                                    臺灣士林地方法院刑事第四庭
                                          法  官  趙  文  卿
右正本證明與原本無異。
如不服本判決，應於判決送達後十日內，向本院提出上訴狀。
                                          書記官  劉  政  惠
中      華      民      國      九十二      年      四      月   十四   日
錄本案論罪科刑法條全文：
毒品危害防制條例第十條：
  施用第一級毒品者，處六月以上五年以下有期徒刑。
  施用第二級毒品者，處三年以下有期徒刑。


司法院資訊處製作；財團法人民間司法改革基金會備份。
